# 请教版主：为什么要作为权益工具的取消处理？

提问人：jihuijun 时间：2017-05-17 20:19:33
职工或其他方能够选择满足非可行权条件但在等待期内未满足的，企业应当将其作为授予权益工具的取消处理。

回答人：chenyiwei
根据IFRS 2的结论基础：
BC237A During the deliberations of its proposals in the exposure draft Vesting Conditions and Cancellations published in February 2006, the Board considered how failure to meet a non-vesting condition should be treated. The Board concluded that in order to be consistent with the grant date measurement method, failure to meet a non-vesting condition should have no accounting effect when neither the entity nor the counterparty can choose whether that condition is met. The entity should continue to recognise the expense, based on the grant date fair value, over the vesting period unless the employee fails to meet a vesting condition. BC237B However, the Board concluded that the entity's failure to meet a non-vesting condition is a cancellation if the entity can choose whether that non-vesting condition is met. Furthermore, the Board noted that no non-arbitrary or unambiguous criteria exist to distinguish between a decision by the counterparty not to meet a non-vesting condition and a cancellation by the entity. The Board considered establishing a rebuttable presumption that a counterparty's failure to meet a non-vesting condition is (or is not) a cancellation, unless it can be demonstrated that the entity had no (or had some) influence over the counterparty's decision. The Board did not believe that the information about the entity's decision-making processes that is publicly available would be sufficient to determine whether the presumption has been rebutted. Therefore, the Board concluded that a failure to meet a non-vesting condition should be treated as a cancellation when either the entity or the counterparty can choose whether that non-vesting condition is met.
中文翻译：
ＢＣ２３７Ａ 在对其２００６年２月发布的《征求意见稿———给予条件和取消》中的建议进行审议时，理事会考虑了未能满足非给予条件应如何处理。理事会得出结论，为了与授予日的计量方法保持一致，在主体和对方都无法选择是否满足该条件的情况下，未能满足非给予条件不应产生任何会计影响。主体应当继续以授予日公允价值为基础，在整个给予期间确认其费用，除非其雇员未能满足给予条件。 ＢＣ２３７Ｂ 但是，理事会得出结论，如果主体能够选择是否满足某项非给予条件，则主体未能满足该项非给予条件即属于取消。但理事会进而已注意到，目前在区分对方决定不去满足一项非给予条件和主体决定取消时，只有主观和含糊的标准。理事会考虑过建立一项可推翻的推定，假定对方不去满足非给予条件是（或不是） 取消，除非能够证明主体对对方的决定没有（或具有某些） 影响。理事会并不认为，关于主体决策过程的公开可获得的信息足以确定该项推定是否可被推翻。因此理事会得出结论认为，在主体和对方都无法选择是否满足某项非给予条件的情况下，应将未能满足该项非给予条件作为取消处理。

提问人：jihuijun 时间：2017-05-18 08:33:33
再问下，已现金结算的股份支付，比如： 2015 年 12 月 31 日计算应付职工薪酬时，如果有 20 人在 12 月 31 日行权，在计算可行权人数时，是不是要减去这 20 人

回答人：chenyiwei
如果这 20 人今后不再可以行权，则要扣除。

提问人：zhs7403 时间：2017-05-18 14:44:44
陈老师，是否可以考虑非可行权决定授予权益工具价格，但价格一定确定不变，这样是否有理论矛盾，因为您说的取消我理解是需要重回以前计提的管理费用的？而决定授予权益工具价格，但价格一定确定不变。

回答人：chenyiwei
这里的取消是加速可行权，不是冲回以前年度已确认的管理费用。